---
title: "Script partiel Victor Garcia"
author: "Victor Garcia"
date: "21/12/2020"
output: html_document
encoding: "UTF-8"
---

```{r setup, include=FALSE}
knitr::opts_chunk$set(echo = TRUE)
```

## R Markdown

<br> Dans le cadre de notre partiel, nous devons r√©aliser un total de 12 travaux retracant notre parcours et notre travail durant les 30 heures de cours. 
<br>    Le travail √† faire est le suivant : 
<br>    - Une ent√™te comportant un titre, un lien Github avec le ou les noms des auteurs.
<br>    - Une synthese de ce travail 
<br>    - Un extrait comment√© avec des parties de codes cl√© avec explication et commentaire. 
<br>    - Une √©valutation du travail avec nos 5 criteres. 
<br>    - Une conclusion du travail 

## Definition des 5 crit√®res de notations : 
<br> 1) Effort de pr√©sentation : le RMd est facile √† lire et intuitif. 
<br> 2) Le knit est r√©alisable et bien pr√©sent√©.
<br> 3) Explications simples et efficaces.
<br> 4) Le Code reproductible √† d'autres DataFrame avec facilit√©. 
<br> 5) Description des fonctions utils√©s et du raisonnement. 

## Travail n¬∞1 : "MNIST et Fashion MNIST ( Illustration dans R)"

Travail r√©alis√© par Kanlanfeyi Kabirou, Hounsinou Jordy". 

https://github.com/ARSICMrk/ARSIC_PSBx/blob/main/R_Travail_Sup/Cross%20Validation.Rmd


## Synthese : 

<br> Fashion-MNISTest un ensemble de donnes d' images d'articles de Zalando , composÈ d'un ensemble d'apprentissage de 60 000 exemples et d'un ensemble de test de 10 000 exemples. Chaque exemple est une image en niveaux de gris 28x28, associÈe ‡ une Ètiquette de 10 classes. Nous avons l'intention Fashion-MNISTde remplacer directement le jeu de donnÈes MNIST original pour l'analyse comparative des algorithmes d'apprentissage automatique. Il partage la mÍme taille d'image et la mÍme structure que les divisions d'entraÓnement et de test.

<br>La base de donnÈes MNIST pour Modified ou Mixed National Institute of Standards and Technology, est une base de donnÈes de chiffres Ècrits ‡ la main. C'est un jeu de donnÈes trËs utilisÈ en apprentissage automatique1.

La reconnaissance de l'Ècriture manuscrite est un problËme difficile, et un bon test pour les algorithmes d'apprentissage. La base MNIST est devenu un test standard1. Elle regroupe 60000 images d'apprentissage et 10000 images de test, issues d'une base de donnÈes antÈrieure, appelÈe simplement NIST1. Ce sont des images en noir et blanc, normalisÈes centrÈes de 28 pixels de cÙtÈ.




## Extrait comment√© du code :

En l'occurence, les auteurs utilisent le code suivant : 

```{r}
library(tidyverse)
library(caret)
# T√©l√©chargement des donn√©es
data("swiss")
# Inspecter les donn√©es
sample_n(swiss, 3)
# D√©finition de l'√©chantillon d'entra√Ænement
set.seed(123) 

train.control <- trainControl(method = "cv", number = 10)
# Entra√Æner le mod√®le
model <- train(Fertility ~., data = swiss, method = "lm",
               trControl = train.control)
# R√©sultats r√©sum√©s
print(model)

# D√©finiiton de l'√©chantillon d'entra√Ænement
set.seed(123)
train.control <- trainControl(method = "repeatedcv", 
                              number = 10, repeats = 3)
# Entra√Æner le mod√®le
model <- train(Fertility ~., data = swiss, method = "lm",
               trControl = train.control)
# R√©sultats r√©sum√©s
print(model)
```


## Evalutation du travail : 

Tout d'abord nous avons appris √† travers ce tuto √† comment cr√©er un code permettant de cross valider un DataFrame pour pouvoir r√©aliser des modeles pr√©dictifs. 

<br> 1) Effort de pr√©sentation : le RMd est facile √† lire et intuitif : J'ai pu constater que le RMD √©tait effectivement facile √† lire. 
<br> 2) Le knit est r√©alisable et bien pr√©sent√© : le knit s'est bien pass√©, pas trop long √† √©laborer sous R. 
<br> 3) Explications simples et efficaces : les explications sont pas √† pas en expliquant tout ce qui est utilis√© √† chaque instant.
<br> 4) Le Code reproductible √† d'autres DataFrame avec facilit√© : seul petite ombre au tablea, cela m'a √©t√© compliqu√© de refaire un travail similaire avec un autre DataFrame. 
<br> 5) Description des fonctions utils√©s et du raisonnement : les fonctions sont bien d√©crites. Cela nosu permet de savoir leur impact sur le code. 



## Conclusion : 
En d√©finitive, ce RMD tres instructif permet de faire d√©couvrir le Cross Validation. Cependant je me permets de faire al remarque suivante, il est difficile selon moi de pouvoir refaire un tel travail avec d'autres valeurs du fait que leur travail √©tant un peu trop sp√©cifique et pas assez g√©n√©raliste.  


