---
title: "Script partiel Victor Garcia"
author: "Victor Garcia"
date: "21/12/2020"
output: html_document
---

```{r setup, include=FALSE}
knitr::opts_chunk$set(echo = TRUE)
```

## R Markdown

<br> Dans le cadre de notre partiel, nous devons r√©aliser un total de 12 travaux retracant notre parcours et notre travail durant les 30 heures de cours. 
<br>    Le travail √† faire est le suivant : 
<br>    - Une ent√™te comportant un titre, un lien Github avec le ou les noms des auteurs.
<br>    - Une synthese de ce travail 
<br>    - Un extrait comment√© avec des parties de codes cl√© avec explication et commentaire. 
<br>    - Une √©valutation du travail avec nos 5 criteres. 
<br>    - Une conclusion du travail 

## Definition des 5 crit√®res de notations : 
<br> 1) Effort de pr√©sentation : le RMd est facile √† lire et intuitif. 
<br> 2) Le knit est r√©alisable et bien pr√©sent√©.
<br> 3) Explications simples et efficaces.
<br> 4) Le Code reproductible √† d'autres DataFrame avec facilit√©. 
<br> 5) Description des fonctions utils√©s et du raisonnement. 

## Travail n4  : "RPART PACKAGE "

Travail r√©alis√© par "MAXIME ET SILVA ". 

https://github.com/mallaker/PSB_X/blob/main/Package%20Rpart/Rpart%20package.Rmd


## Synthese : 

<br> Le rpartcode construit des modeles de classification ou de regression d'une structure tres generale en utilisant une procedure en deux etapes; les modles resultants peuvent etre representes sous forme d'arbres binaires. Le package met en oeuvre de nombreuses idees trouvees dans le livre et les programmes CART (Classification and Regression Trees) de Breiman, Friedman, Olshen et Stone.


## Extrait comment√© du code :

j'ai decide de traiter la partie du code suivante : 
```{r}

#prediction du modele sur les donnÈes de test
#ptitanic.test_predict <- predict(ptitanic.Arbre_Opt,newdata =ptitanic.test,type = "class")
#affichons juste la prediction faite sur les 10 premiers elements
#print(ptitanic.test_predict[1:10])
#Matrice de confusion
#MC <- table(ptitanic.test$survived,ptitanic.test_predict)
#print(MC)
````

En effet, selon moi la partie qui permet de pouvoir faire des test predictif est la cle pour la data visualiation.

## Evalutation du travail : 



<br> 1) Effort de pr√©sentation : le RMd est facile √† lire et intuitif : J'ai pu constater que le RMD √©tait effectivement facile √† lire.une tres bonne organisation de ce dernier
<br> 2) Le knit est r√©alisable et bien pr√©sent√© :  le knit s'est bien pass√©, pas trop long √† √©laborer sous R.  
<br> 3) Explications simples et efficaces : un des RMD les plus faciles a comprendre,  tres bonnes explication sur l'ensemble de rdm. Elles sont bien expliques 
<br> 4) Le Code reproductible √† d'autres DataFrame avec facilit√© :j'ai pu refaire un equivalent avec un autre DataFrame. 
<br> 5) Description des fonctions utils√©s et du raisonnement : le raisonnement est claire, il permet de suivre les etapes pas a pas sur un autre DataFrame


## Conclusion : 
En d√©finitive, ce RMD tres instructif permet de decouvrir RPART PACKAGE. Ce tuto a permis d'expliquer comment on pouvait grace a ce package realiser des arbes graphiques de l'arbre optimal pour un DataFrame. Cela pourra m'aider quand je devrais , au semestre prochian faire de la visualisation de donnee. 


